臺灣高等法院刑事裁定                 100年度聲字第2661號
聲  請  人
即  被  告  黃崇喜原名黃介崇.
上列聲請人因違反證券交易法案件（100年度金上更(一)字第8號）
聲請解除限制出境，本院裁定如下：
      主  文
聲請駁回。
      理  由
一、聲請意旨略以：聲請人即被告黃崇喜雖因違反證券交易法案
    而遭限制出境，然聲請人於該案偵審期間，均有準時應訊，
    且另犯之商業會計法案件亦已繳納罰金完畢，足見聲請人願
    意配合執行並無逃亡意圖。何況，聲請人為臺灣分公司負責
    人，所有事業及親友均在臺灣，亦無滯外不歸之理由，然因
    聲請人遭限制出境，非但未能前往越南探視妻小，連岳父去
    世亦無法前往盡孝，現岳母年事已高，極需人照顧，懇請鈞
    院准予限制出境，使聲請人得以前往越南探親及盡孝云云。
二、按限制被告出境，僅在限制被告應居住於我國領土範圍內，
    不得擅自出國，俾便於訴訟程序之進行，較之限制居住於某
    市某縣某鄉某村，其居住之範圍更為廣闊，是限制出境與限
    制住居名稱雖有不同，然限制出境亦屬限制住居之處分，係
    執行限制住居方法之一種（最高法院93年台抗字第430號裁
    定參照）。故限制出境之處分，性質上屬於限制住居之一種
    ，目的在防止被告逃亡，是考量解除限制出境與否，自應以
    訴訟之進行及證據之調查是否因此而受影響為判斷依據。
三、經查：
  (一)聲請人前因違反證券交易法案件，罪嫌重大，有逃亡之虞，
    經臺灣板橋地方法院檢察署檢察官為限制出境之處分，有臺
    灣板橋地方法院檢察署96年6月15日板檢榮正96偵7237字第5
    2915號函及內政部96年6月22日內授移出管蔓字第096090792
    9號函文可參。
  (二)聲請人意圖抬高特定股票之交易價格，而以他人名義對該股
    票連續以高價買入而違反證券交易法第155條第2項、同條第
    1項第4款、同法第171條第1項第1款規定等情，業經原審法
    院判處有期徒刑3年6月在案，除彰顯其犯罪嫌犯重大外，亦
    可據此相當理由認被告將來面臨重刑之處罰恐有逃亡之虞。
    參以，該案現仍在本院審理中，尚未判決，雖認被告已無羈
    押之必要，然併考量案件審判進行、發現真實之利益，與限
    制出境對被告等可能造成之不利益後，斟酌全案情節，仍有
    限制出境之必要。
  (三)雖聲請人辯稱：其事業及親友均在臺灣，應其無逃亡意圖云
    云，然衡以聲請人既稱其親友均在臺灣，又稱其配偶、親子
    、岳母均在越南，其所述顯有不一，倘聲請人於越南尚有妻
    小，衡情，亦不排除聲請人有常居越南之嫌。至於被告另案
    之執行狀況，以及被告請求出國照養岳母及小孩云云，均核
    與應否解除限制出境之判斷無關，自不得據為解除限制出境
    之理由。
  (四)綜上，因認本件抗告為無理由，應予駁回。
據上論斷，依刑事訴訟法第220條，裁定如主文。
中    華    民    國   100    年    9     月    1     日
                  刑事第二庭審判長法  官  洪光燦
                                  法  官  李麗玲
                                  法  官  林恆吉
以上正本證明與原本無異。
如不服本裁定，應於收受送達後5日內向本院提出抗告狀。
                                  書記官  陳盈璇
中    華    民    國   100    年    9     月    1     日